# 请教陈版，关于以股权出资设立新公司的个别报表与合并报表探讨

提问人：Manson_Luci 时间：2016-04-27 09:22:34
自然人甲、乙出资设立一家新公司A，其中自然人甲以其持有的B公司100%股权作为出资对价，自然人乙以现金出资，现分两种情况如下：
第一种情况：成立A公司后，甲占60%股权（控制），乙占40%股权； 第二种情况：成立A公司后，乙占60%股权（控制），甲占40%股权； A公司个别报表处理：上述两种情况对于A公司个别报表确认对B公司长期股权投资初始计量均按公允价值（对应的A公司注册资本部分）确认； A公司合并报表处理：对于第一种情况，A公司在合并B公司时应按同一控制下企业合并处理，对于第二种情况，A公司应按非同一控制下企业合并处理。 还是无论哪种情况A公司均按非同一控制合并，按第一种情况到了甲合并报表时再按同一控制处理？请问哪种处理更合适，请指教

回答人：chenyiwei
第一种情况：A公司在其个别报表和合并报表层面均按同一控制下合并处理；第二种情况，A公司在其个别报表和合并报表层面均按非同一控制下合并处理。不应出现在不同报表层面的处理原则不一致的情况。